# 请教陈版关于政府补助的账务处理问题

提问人：623399495 时间：2022-05-12 15:30:55
请教陈版，政府按照上年度公司代扣代缴个人所得税的地方留存部分给予公司中高层管理者个税补贴，公司收到补贴后依照税务局要求按偶然所得项目代扣20%个人所得税后，将剩余金额发放给公司中高层管理者，请问该事项应如何进行账务处理？
①公司收到补贴时借记银行存款，贷记其他收益；决定发放时借记管理费用，贷记应付职工薪酬和应交税费-应交个人所得税；实际发放时借记应付职工薪酬，贷记银行存款。
②公司收到补贴时借记银行存款，贷记其他应付款；实际发放时借记其他应付款，贷记银行存款和应交税费-应交个人所得税。
同时请教陈版公司支付补贴时现金流量表上应如何列示？
感谢陈版答疑解惑

回答人：chenyiwei
主要考虑是：政府的补贴批文中是否直接明确了补贴需支付到高管，并确定了可归属于各高管个人的金额？如果是，则属于代收代付，会计处理应采用主帖中的方案②；反之，如果补贴并未明确给到个人，是企业自行决定支付给个人的，则一方面是政府对企业的补助，另一方面是企业的一项职工薪酬支出，即主帖中的方案①。
现金流量表的列报与资产负债表、利润表中的处理相对应。如果采用①，则一方面是“收到其他与经营活动有关的现金”，另一方面是“支付给职工以及为职工支付的现金”；如果采用②，则分别体现为收到和支付其他与经营活动有关的现金。其中，在②下，如果收到后很快支付给个人，则可以作为代收代付，按净额列示现金流量。

提问人：623399495 时间：2022-05-14 21:25:33
感谢陈版解答，该项补贴本身是政府招商部门对公司中高层管理者的个税补贴，虽然批文中没有明确说明补贴需支付到中高层管理者个人，但是该项补贴是以上年度公司为每位中高层管理者代扣代缴个人所得税的金额为基础申请的，每位中高层管理者申请的补贴金额都可以确定，公司在向政府招商部门申请该项补贴政策时就已经明确该项补贴会支付给中高层管理者个人，这样公司收到该笔补贴再支付给中高层管理者是否属于代收代付性质？

回答人：chenyiwei
如是，可以理解为代收代付。